臺灣基隆地方法院基隆簡易庭民事簡易判決
109年度訴字第669號
原      告  羅尹姍  
被      告  劉善榮  



上列當事人間請求損害賠償事件，原告提起刑事附帶民事訴訟，
經本院刑事庭以109年度基簡附民字第52號裁定移送而來，本院
於民國110年1月19日言詞辯論終結，判決如下：
    主  文
被告應給付原告新臺幣6萬元，及自民國109年10月3日起至清償
日止，按週年利率百分之5計算之利息。
原告其餘之訴駁回。
本判決原告勝訴部分得假執行。
原告其餘假執行之聲請駁回。
    事實及理由
壹、程序事項
    民事訴訟法第427條第2項第12款「適用刑事簡易程序案件之
    附帶民事訴訟，經裁定移送民事庭者」應適用簡易程序，業
    於110年1月20日修正後公布，依法於110年1月22日生效。又
    依據修訂之民事訴訟施行法第4條之1規定「修正之民事訴訟
    簡易訴訟程序，依本施行法第十二條第十項公告施行後，於
    修正前已繫屬之事件，其法院管轄權及審理程序依下列規定
    ：一、未經終局判決者，適用修正前之規定。二、曾經終局
    判決者，適用修正前之規定。」。經查，本件即為適用刑事
    簡易程序案件之附帶民事訴訟案件，且在110年1月22日前未
    有終局判決，是以依法應適用簡易訴訟程序審理，本件爰不
    變更原案號，逕依簡易訴訟程序而判決。　　
貳、實體部分
一、原告起訴主張略以：
(一)被告與原告前為男女朋友關係，兩人於交往期間，被告曾拍
    攝原告私密不雅照片，分手後，被告心有不甘，先於民國10
    9年5月23日晚間10時27分許，在其桃園市○○區○○路0段000號
    居所，以FACEBOOK傳送「是不是很恨我？最好你也恨死我」
    、「結婚記得通知，不通知也沒關係，我把相片影片寄去他
    家祝福你們」之訊息予原告；同年月28日凌晨1時許，續傳
    送「沒關係，要封鎖我就來吧！要把路走絕，情耗盡儘管做
    ！比狠我不會比你差，頂多魚死網破兩敗俱傷，你肯定會更
    傷」、「你拍的照片我全部PO上來還你，要刪你就刪吧」、
    「自己開賴相簿刪，我直接放上去，之後換我封鎖別找我」
    等訊息（下稱系爭訊息），再於同日（28日）凌晨1時30分
    許，於通訊軟體LINE上建立原告私密不雅照片之相簿，並傳
    送予原告，以系爭訊息加害原告名譽之事恫嚇原告，已侵及
    原告人格權，嗣原告在基隆市信義區之住處收受上開訊息及
    不雅照片後，便心生畏懼、受有精神壓力，爰依侵權行為之
    法律關係提起本件訴訟，請求被告給付精神慰撫金。
(二)基於上述，聲明：
 1、被告應給付原告新臺幣（下同）150萬元，及自起訴狀繕本
    送達翌日起至清償日止，按週年利率百分之5計算之利息。
 2、原告願供擔保請准宣告假執行。
二、被告答辯略以：
(一)當時被告剛與原告分手，因為原告劈腿，一時情緒激動故口
    不擇言，被告並不會實際進行散佈行為，被告願意補償原告
    ，惟原告請求金額過高，依被告能力僅能給付2萬元。
(二)基於前述，聲明：原告之訴駁回。
三、本院得心證之理由：
(一)按因故意不法侵害他人之權利者，負損害賠償責任；不法侵
    害他人身體、健康、名譽、自由、信用、隱私、貞操，或不
    法侵害其他人格法益而情節重大者，被害人雖非財產上之損
    害，亦得請求賠償相當之金額，民法第184條第1項、第195
    條第1項前段分別定有明文。查本件原告主張上開事實，業
    據提出兩造通訊軟體LINE之對話紀錄截圖，並經本院職權調
    閱系爭刑事判決（即本院刑事庭109年度基簡字第1202號）
    核閱屬實；且被告就系爭刑事判決所認定之犯罪事實及原告
    提出之上開對話內容並無意見，並願對原告負侵權責任，是
    原告主張堪信為真實，又被告既以系爭訊息恐嚇原告致其免
    於恐懼之自由權受侵害，自屬故意不法侵權行為，且致原告
    心生畏懼、受有精神壓力，足證使原告精神上受有痛苦，且
    情節重大，故原告依侵權行為之法律關係，請求被告賠償精
    神慰撫金，自屬有據。
(二)次按不法侵害他人之人格權，被害人受有非財產上損害，請
    求加害人賠償相當金額之慰撫金時，法院對於慰撫金之量定
    ，應斟酌實際加害情形、所造成之影響、被害人所受精神上
    痛苦之程度、雙方之身分、地位、經濟狀況及其他各種情形
    ，以核定相當之數額（最高法院47年台上字第1221號、51年
    台上字第223號、76年台上字第1908號判例意旨參照）。本
    院審酌兩造曾為男女朋友關係，而原告學歷為高職畢業，先
    前任職行政秘書，月薪約2萬8,000元至3萬元，現則於家中
    待產；被告亦為高職畢業，現職為房仲業務，年薪約50至60
    萬元，業據兩造於110年1月19日言詞辯論期日當庭陳明，據
    此衡酌兩造之地位、身分、經濟能力、本件侵害之時間長短
    及態樣、加害程度、原告所承受之精神上痛苦等一切情狀，
    認原告請求被告賠償6萬元之非財產上損害為有理由，逾此
    部分之請求則屬無據，應予駁回。
(三)末按給付無確定期限者，債務人於債權人得請求給付時，經
    其催告而未為給付，自受催告時起，負遲延責任。其經債權
    人起訴而送達訴狀，或依督促程序送達支付命令，或為其他
    相類之行為者，與催告有同一之效力，民法第229條第2項定
    有明文。次按遲延之債務，以支付金錢為標的者，債權人得
    請求依法定利率計算之遲延利息。又應付利息之債務，其利
    率未經約定，亦無法律可據者，週年利率為百分之5，同法
    第233條第1項前段及第203條亦有分別定有明文。查原告對
    被告之損害賠償債權，核屬無確定期限之給付，則依前揭規
    定，原告請求以起訴狀繕本送達翌日起計算法定遲延利息，
    而起訴狀繕本係於109年10月2日送達被告，則原告請求被告
    應自受起訴狀繕本送達翌日起，即自109年10月3日起加付法
    定遲延利息，並無不合，應予准許。　
四、綜上，原告主張被告侵害其自由權，致其受有非財產上之損
    害等情，既屬可採。從而，原告基於侵權行為之法律關係，
    請求被告給付精神慰撫金6萬元，及自起訴狀繕本送達翌日
    （即109年10月3日）起至清償日止，按週年利率百分之5計
    算之利息，為有理由，應予准許。原告逾此範圍之請求，即
    屬無據，應予駁回。
五、本件原告提起刑事附帶民事訴訟，而由本院刑事庭依刑事訴
    訟法第504條第1項規定，裁定移送前來，依同條第2項規定
    免繳納裁判費，且本院審理期間，亦未滋生其他訴訟必要費
    用，並無訴訟費用負擔問題，附予敘明。
六、本件原告勝訴部分，本判決所命給付金額未逾50萬元，爰依
    民事訴訟法第389條第1項第5款規定職權宣告假執行，至原
    告就敗訴部分陳明願供擔保聲請宣告假執行，因訴之駁回而
    失所依據，則併予駁回。
七、據上論結，本件原告之訴為一部有理由，一部無理由，爰判
    決如主文所示。
中　　華　　民　　國　　110 　年　　1 　　月　　26　　日
　　　　　　　　　基隆簡易庭法　官  王翠芬
對於本件判決如有不服，應於收受送達後20日內向本院提出上訴
書狀，上訴於本院合議庭，並按他造當事人之人數附具繕本。如
委任律師提起上訴者，應一併繳納上訴審裁判費。
中　　華　　民　　國　　110 　年　　1 　　月　　26　　日
　　　　　　　　　          書記官  陳怡君